臺灣彰化地方法院刑事判決　　　　　　　 94年度訴字第652號
公　訴　人　臺灣彰化地方法院檢察署檢察官
被　　　告　甲○○
上列被告因違反毒品危害防制條例案件，經檢察官提起公訴（94
年度毒偵字第942號）及移送併案審理（94年度毒偵字第1511號
），於本院準備程序中，被告就被訴及移送併案事實均為有罪之
陳述，經裁定改行簡式審判程序，本院判決如下：
    主      文
甲○○連續施用第一級毒品，處有期徒刑玖月，扣案海洛因貳包
（其中壹包淨重零點零伍公克，另壹包淨重壹點貳肆公克），沒
收銷燬之，扣案之挑棒貳支、止血帶壹條、磅秤壹個、注射針筒
拾支、殘渣袋壹包、空袋壹包、塑膠包裝袋壹個、空包裝紙盒壹
個、使用過空袋壹個均沒收；又連續施用第二級毒品，處有期徒
刑肆月，扣案甲基安非他命貳包（合計毛重共伍點參公克），沒
收銷燬之；應執行有期徒刑壹年，扣案海洛因貳包（其中壹包淨
重零點零伍公克，另壹包淨重壹點貳肆公克）、甲基安非他命貳
包（合計毛重共伍點參公克），均沒收銷燬之，扣案之挑棒貳支
、止血帶壹條、磅秤壹個、注射針筒拾支、殘渣袋壹包、空袋壹
包、塑膠包裝袋壹個、空包裝紙盒壹個、使用過空袋壹個均沒收
。
    事實及理由
一、事實部分：
    甲○○前於民國89年間，因施用毒品案件，經本院以89年度
    毒聲字第1297號裁定，送觀察、勒戒後，認無繼續施用毒品
    之傾向，業於90年5月9日執行完畢釋放，且於翌日即90年5
    月10日，經臺灣彰化地方法院檢察署檢察官以89年度毒偵字
    第869號為不起訴處分。其另因施用第一、二級毒品案件，
    經本院於94年1月10日，以93年度訴字第1162號，分別判處
    有期徒刑7月、3月，應執行有期徒刑9月確定（目前正在執
    行中，不構成累犯）。詎其猶不知悔改，未能戒除毒癮，在
    觀察勒戒期滿釋放後5年內，基於施用第一級毒品海洛因之
    概括犯意，自94年1月10日後中旬某日起，至94年6月1日止
    ，均在其當時位於彰化縣永靖鄉光雲村劉厝巷35弄9號住處
    ，或將海洛因摻入香煙內燒烤吸煙，或將海洛因摻水置入其
    所有針筒內注射方式，每隔1至2日施用1次，連續施用第一
    級毒品海洛因多次；其另行基於施用第二級毒品甲基安非他
    命（起訴書誤載為安非他命）之概括犯意，自94年1月10日
    後中旬某日起，至94年6月1日止，亦在上址住處，以將甲基
    安非他命置入其所有吸食器內燒烤吸煙方式，每隔3至4日施
    用1次，連續施用第二級毒品甲基安非他命多次。嗣於(一)94
    年2月9日下午3時30分許，在彰化縣永靖鄉○○路○段432號1
    樓龍呈電子遊藝場內，經警當場查獲甲○○所有，供其施用
    海洛因之挑棒2支、止血帶1條、磅秤1個、注射針筒10支、
    殘渣袋1包、空袋1包、塑膠包裝袋1個、包裝紙盒1個、海洛
    因2包（其中1包淨重為0.05公克，另1包淨重為1.24公克）
    ，及甲○○所有，供其施用甲基安非他命之甲基安非他命2
    包（合計毛重共5.3公克），經警對甲○○採尿送驗後，呈
    嗎啡及甲基安非他命陽性反應；(二)94年3月18日，經警持本
    院核發之搜索票，至彰化縣永靖鄉光雲村劉厝巷35弄9號搜
    索，當場查獲鄭家玲所有，方便供其施用海洛因之使用過空
    袋1個，經警對甲○○採尿送驗後，亦呈嗎啡及甲基安非他
    命陽性反應。
二、被告甲○○於本院準備程序中，就上揭犯罪事實均為有罪之
    陳述，且所犯係死刑、無期徒刑、最輕本刑為3年以上有期
    徒刑以外之罪，經本院合議庭依刑事訴訟法第273條之1第1
    項之規定，裁定由受命法官1人獨任進行簡式審判程序。
三、本案證據：
    (一)彰化縣警察局員林分局94年2月9日委託檢驗尿液代號與真
      實姓名對照認證單1紙（見員警刑字第0940005925號警卷
      ）。
    (二)彰化縣衛生局94年9月21日煙檢字第940790號煙毒尿液檢
      驗成績書1紙（見942號毒偵卷第22頁）。
    (三)彰化縣警察局鹿港分局94年3月18日下午5時委託檢驗尿液
      代號與真實姓名對照表1紙（見鹿警刑字第0940002229號
      警卷）。
    (四)彰化縣衛生局94年3月28日煙檢字第941249號煙毒尿液檢
      驗成績書1紙（見1511號毒偵卷第25頁）。
    (五)彰化縣警察局員林分局查獲涉嫌毒品危害防制條例毒品初
      步檢驗報告單1紙（見員警刑字第0940005925號警卷）。
    (六)甲基安非他命2包（毛重共5.3公克）。
    (七)法務部調查局94年4月18日調科壹字第140011377號鑑定通
      知書1紙（見本院卷）。
    (八)海洛因2包（其中1包淨重0.05公克，另1包淨重1.24公克
      ）。
    (九)挑棒2支、止血帶1條、磅秤1個、注射針筒10支、殘渣袋1
      包、空袋1包、塑膠包裝袋1個、空包裝紙盒1個、使用過
      空袋1個。
    (十)被告於本院之自白。
    (十一)臺灣高等法院被告前案紀錄表。
四、起訴書中雖僅記載被告於94年2月9日前3、4日內某時，施用
    海洛因及甲基安非他命各1次，而未論及其餘部分，惟事實
    部分所記載之其餘施用第一級毒品、第二級毒品犯行（含移
    送併案審理部分），與起訴書記載之部分，既各有連續犯之
    裁判上一罪關係，基於審判不可分原則，本院自應併予審理
    。
五、應依刑事訴訟法第273條之1第1項、第299條第1項前段、第
    310條之2、第454條第1項，毒品危害防制條例第10條第1項
    、第2項、第18條第1項前段，刑法第11條前段、第56條、第
    51條第5款、第38條第1項第2款，判決如主文。
六、如不服本判決，應於判決送達後10日內，向本院提出上訴狀
    （須附繕本），上訴於臺灣高等法院臺中分院。
本案經檢察官李毓珮到庭執行職務。
中　　華　　民　　國　　94　　年　　8 　　月　　22　　日
                  刑事第三庭    法  官  簡婉倫
以上正本證明與原本無異。
如不服本判決，應於判決送達後10日內，向本院提出上訴狀（ 須
附繕本 ）。
中　　華　　民　　國　　94　　年　　8 　　月　　22　　日
                                書記官
附錄本案論罪科刑法條
毒品危害防制條例第10條
施用第一級毒品者，處六月以上五年以下有期徒刑。
施用第二級毒品者，處三年以下有期徒刑。
